最高法院刑事判決　　　　　　九十四年度台上字第二二二三號
　　上　訴　人　甲○○
　　　　　　　　　　　　弄4之.
　　選任辯護人　陳明欽律師
上列上訴人因偽造文書案件，不服台灣高等法院中華民國九十一
年六月二十六日第二審判決（九十一年度上訴字第一二六五號，
起訴案號：台灣板橋地方法院檢察署九十年度偵字第一０九０三
號），提起上訴，本院判決如下：
    主  文
原判決撤銷，發回台灣高等法院。
    理  由
本件原判決認定上訴人甲○○自民國九十年五月間起明知洪明要
（經第一審判刑確定）所販售之印有「台北市專用垃圾袋」、「
台北市政府環境保護局製」字樣及享有商標專用權圖樣之垃圾袋
均屬偽造，竟以每包新台幣（下同）七十元（不分大、中、小型
），連續購入數次，並連續在台北市區以每包一百五十元至二百
元不等之價格販售予不知情之商店負責人，嗣於同年六月二十一
日下午二十時四十分許，上訴人在台北縣中和市○○街十六巷口
，正欲以每包一百二十元之價格販售偽造之垃圾袋予鄭怡婷（另
案審理）時，為警查獲，並扣得仿冒之垃圾袋八十五包等情。因
認第一審依牽連犯從一重論處上訴人連續行使偽造公文書，足以
生損害於公眾罪刑，為無不合，予以維持，駁回上訴人在第二審
之上訴。固非無見。
惟查：（一）、原判決事實認定上訴人向洪明要購入偽造之垃圾
袋後，連續販賣予不知情之商店負責人，嗣欲販賣予鄭怡婷時為
警查獲，於理由則以上開事實為上訴人於警詢、偵查及第一審坦
承不諱，為其論據。但依卷內資料，上訴人於偵查中係供稱伊購
入後拿到台北商家詢問，要買即販賣，亦販賣予鄭怡婷，係鄭怡
婷為警查獲後，帶同警方至伊住處查獲等語，而台北市政府警察
局刑事案件移送書，其犯罪事實亦載上訴人販售予鄭怡婷圖利，
循線而被查獲（偵字第一０九０號卷第一頁、第三十頁反面），
原判決事實認定及理由論述，核與卷內資料不符，自有判決理由
矛盾之違誤。（二）、原判決於理由以上訴人販售偽造之垃圾袋
使購買垃圾袋之不特定人，因而獲得清運垃圾服務之不法利益，
係另牽連犯刑法第三百三十九條第二項之詐欺得利罪；但事實記
載上訴人係基於意圖為自己不利益而販售偽造之垃圾袋，與理由
論述不一，已有判決理由矛盾之違誤。（三）、上訴人行為後，
第一審於九十一年三月八日審理時，廢棄物清理法已於九十年十
月二十四日修正公布施行，並於該法第四十五條第三項增訂：販
賣偽造、變造之收費證明標誌者，處一年以上七年以下有期徒刑
，得併科新台幣一千萬元以下罰金。第一審判決疏未依刑法第二
條第一項但書規定為比較適用之說明，即逕行適用有利於上訴人
之刑法第二百十六條、第二百十一條予以論處，原判決不加糾正
、仍率予維持，亦有疏略。以上，或為上訴意旨所指摘，或為本
院得依職權調查之事項，應認原判決有撤銷發回更審之原因。
據上論結，應依刑事訴訟法第三百九十七條、第四百零一條，判
決如主文。
中　　華　　民　　國　九十四　年　　四　　月　二十八　日
                      最高法院刑事第十二庭
                          審判長法官  謝　俊　雄
                                法官  陳　世　雄
                                法官  蘇　振　堂
                                法官  吳　信　銘
                                法官  徐　文　亮
      本件正本證明與原本無異
                                      書  記  官
中　　華　　民　　國　九十四　年　　五　　月　　三　　日
                                                      Ｔ
